臺灣高等法院臺中分院刑事判決
111年度上訴字第1274號

上  訴  人  
即  被  告  李承瑞

                    住○○市○○區○○○路0段000號0樓之                       00

選任辯護人  林聖芳律師（法扶律師）
上列上訴人因違反毒品危害防制條例案件，不服臺灣臺中地方法
院110年度訴字第877號中華民國111年3月21日第一審判決（起訴
案號：臺灣臺中地方檢察署110年度偵字第12539號），提起上訴
，本院判決如下：
    主  文
上訴駁回。
    理  由
一、本案經本院審理結果，認第一審以上訴人即被告李承瑞（下
    稱被告）犯毒品危害防制條例第9條第3項、第4條第6項、第
    3項之販賣第三級毒品而混合二種以上之毒品未遂罪，共2罪
    ，並援引毒品危害防制條例第9條第3項規定加重其刑，及依
    刑法第25條第2項、毒品危害防制條例第17條第2項規定，遞
    減輕其刑後，各量處有期徒刑1年11月、2年，應執行有期徒
    刑2年2月；暨就扣案如原判決附表二編號1、2所示毒品咖啡
    包、供本案聯絡毒品交易所用之行動電話1支，分別依刑法
    第38條第1項、毒品危害防制條例第19條第1項規定諭知沒收
    ，未扣案犯罪所得新臺幣1,800元，依刑法第38條之1第1項
    前段、第3項諭知沒收、追徵。核其認事用法、量刑及沒收
    均無不當，應予維持，除證據部分應補充「被告於本院準備
    程序時自白」外，均引用第一審判決書記載之事實、證據及
    理由（如附件）。
二、被告上訴意旨略以：被告於民國110年4月7日製作警詢筆錄
    時，即已供出毒品來源為綽號「睏寶」男子，並提出2人間
    對話紀錄、「睏寶」之聯絡方式及住所等資料，復再於同年
    4月13日主動向警方供出「睏寶」之真實姓名並協助進行指
    認，僅因偵查機關之怠惰，致未能查緝「睏寶」到案，原判
    決因此認定被告犯行並無毒品危害防制條例第17條第1項規
    定之適用，顯欠公允。又被告原有穩定工作，但因雙親接連
    辭世，遺留大筆債務，被告又需獨力扶養年邁祖母，迫於沉
    重經濟壓力始鋌而走險觸犯本案犯行，且被告並非大盤毒梟
    ，持有之毒品大多供自己施用，僅少部分販賣他人賺取微薄
    利益，惡性並非重大，請依刑法第59條規定酌減其刑等語。
三、經查：①按毒品危害防制條例第17條第1項所謂「供出毒品來
    源，因而查獲其他正犯或共犯者」，係指上訴人供出毒品來
    源之有關資料，諸如前手之姓名、年籍、住居所、或其他足
    資辨別之特徵等，使調查或偵查犯罪之公務員，因而對之發
    動調查或偵查並破獲者而言。申言之，必須行為人供出毒品
    來源之對向性正犯，或與其具有共同正犯、共犯（教唆犯、
    幫助犯）關係之毒品由來之人的確實相關資料，使調查或偵
    查犯罪之公務員據以對之發動調查或偵查，並因此而確實查
    獲其人、其犯行而言；而所謂查獲其人、其犯行，著重在其
    犯行之查獲，雖不以達有罪認定之已無合理懷疑存在之程度
    為必要，必也已臻至起訴門檻之證據明確，且有充分之說服
    力，方得獲邀上開減免其刑之寬典。非謂行為人一有「自白
    」、「指認」毒品來源之人，即得依上開規定，予以減免其
    刑，猶須提供確實資訊，使調查或偵查犯罪之公務員對之發
    動調查或偵查，進而查獲該人及其犯行，否則，尚與上開減
    免其刑規定要件不合。查被告雖向警方指證其毒品上手「睏
    寶」之真實姓名年籍、使用車輛車牌號碼等資訊，惟原審法
    院於審理間多次依職權查詢「睏寶」之臺灣高等法院被告前
    案紀錄表，均查無因被告供述毒品來源因而查獲上手「睏寶
    」之情，且觀諸臺中市政府警察局第二分局110年9月3日中
    市警二分偵字第1100036365號函檢送被告之110年4月13日調
    查筆錄（見原審卷第287至313頁），被告除指認「睏寶」之
    真實姓名、使用車輛等外，並未能提出有關2人毒品交易之
    證據資料供警方調查，則除被告之單一指述外，尚無其他佐
    證，可資補強其指證「睏寶」之可信性，自無適用毒品危害
    防制條例第17條第1項減免其刑之餘地。②被告所犯2次販賣
    第三級毒品而混合二種以上之毒品未遂罪，經依刑法第25條
    第2項、毒品危害防制條例第17條第2項規定遞減輕其刑後，
    均已無情輕法重之憾。且衡以被告無視政府反毒政策及宣導
    ，仍意圖營利而販賣第三級毒品而混合二種以上之毒品，所
    為就國人身心健康及社會秩序有高度破壞情事，危害至鉅，
    復考量被告本應依循正軌獲取所得，而非販賣毒品供他人吸
    食，戕害他人身心，其於本件販賣毒品之作為，顯無法引起
    一般人之同情或憫恕。是綜觀其犯罪情節，實難認屬犯罪情
    節輕微，誠無另有特殊之原因或堅強事由，而在客觀上足以
    引起一般同情之處，自無再依刑法第59條規定減輕其刑之餘
    地。綜上，被告提起本件上訴，並無理由，應予駁回。
四、被告經本院合法傳喚，無正當理由而未到庭，爰依法不待其
    陳述，逕行判決。　　　　
據上論結，應依刑事訴訟法第368條、第371條、第373條，判決
如主文。
本案經檢察官張良旭提起公訴，檢察官施清火到庭執行職務。
中　　華　　民　　國　　111 　年　　8 　　月　　24　　日
        　　刑事第六庭    審判長法　官  張  靜  琪
　　　　　　　　　　　　　　    法　官  許  冰  芬
 　　　　　　　　　　　 　　　  法　官  鍾  貴  堯     
　　　　　　　　　　　　　　　                      
以上正本證明與原本無異。     
如不服本判決應於收受送達後20日內向本院提出上訴書狀，其未
敘述上訴理由者，並得於提起上訴後20日內向本院補提理由書（
均須按他造當事人之人數附繕本）「切勿逕送上級法院」。因疫
情而遲誤不變期間，得向法院聲請回復原狀。

                                書記官  何  佳  錡
　　　　　　　　　　　　　　　　
中　　華　　民　　國　　111 　年　　8 　　月　　24　　日